臺灣新竹地方法院刑事判決　　　　　　　 93年度訴字第629號
公　訴　人　臺灣新竹地方法院檢察署檢察官
被　　　告　甲○○　男　29歲.
上列被告因違反毒品危害防制條例案件，經檢察官提起公訴（93
年度毒偵字第1334號），本院依簡式審判程序判決如下：
    主  文
甲○○連續施用第一級毒品，處有期徒刑壹年壹月。又連續施用
第二級毒品，處有期徒刑拾壹月。應執行有期徒刑壹年拾月。
    事  實
一、甲○○前曾於民國87年間因施用第二級毒品安非他命案件，
    經臺灣基隆地方法院檢察署檢察官聲請，而經臺灣基隆地方
    法院於87年7 月3 日以87年度毒聲字第95號裁定送勒戒處所
    觀察、勒戒，旋因觀察、勒戒後，因認無繼續施用毒品傾向
    ，由臺灣基隆地方法院檢察署檢察官於87年7 月27日以87年
    度偵字第2629號為不起訴處分確定。又於88年間因施用第二
    級毒品安非他命案件，經臺灣基隆地方法院檢察署檢察官聲
    請，而經臺灣基隆地方法院於88年10月14日以88年度毒聲字
    第2083號裁定送勒戒處所觀察、勒戒，旋因觀察、勒戒後，
    因認有繼續施用毒品傾向，再經臺灣基隆地方法院檢察署檢
    察官聲請，而經臺灣基隆地方法院於88年11月1 日以88年度
    毒聲字第2237號裁定令入戒治處所施以強制戒治一年。其此
    部分施用第二級毒品安非他命之犯行，並經臺灣基隆地方法
    院檢察署檢察官起訴，而經臺灣基隆地方法院基隆簡易庭於
    88年12月20日以88年度基簡字第977 號刑事簡易判決判處有
    期徒刑六月，於89年1 月31日確定。至其強制戒治部分，因
    執行屆滿三月且成效評定合格，復經臺灣基隆地方法院檢察
    署檢察官聲請，而經臺灣基隆地方法院於89年3 月8 日以89
    年度毒聲字第596 號裁定停止戒治，所餘戒治期間交付保護
    管束，並於89年3 月23日出所，保護管束期間原至89年11月
    7 日期滿。嗣其因於保護管束期間，又施用第一級毒品及第
    二級毒品，違反保護管束期間應遵守事項情節重大，而經臺
    灣基隆地方法院檢察署檢察官聲請，而經臺灣基隆地方法院
    於89年6 月5 日以89年度毒聲字第1075號裁定撤銷停止戒治
    ，令入戒治處所施以強制戒治，於91年5 月15日執行期滿。
    至其此部分施用第一級毒品及第二級毒品犯行，並經臺灣桃
    園地方法院檢察署檢察官起訴，而經臺灣桃園地方法院於91
    年2 月18日以91年度訴字第11號刑事判決判處施用第一級毒
    品部分有期徒刑1 年，施用第二級毒品部分有期徒刑9 月，
    應執行有期徒刑1 年7 月，於91年4 月15日確定。
二、惟甲○○猶不知悔改，復於前開強制戒治執行完畢後五年內
    ，基於施用第一級毒品海洛因之概括犯意，自93年8 月10
    日或11日中某日某時起至同年月14日某時止，在其位於基隆
    市○○區○○路48巷48號之住處，以將第一級毒品海洛因摻
    入香菸中吸食之方式，連續施用第一級毒品海洛因二次。又
    另行起意，基於施用第二級毒品安非他命之概括犯意，自93
    年6 、7 月間某日某時起至同年8 月14日某時止，在上述地
    點，以將安非他命置放鋁箔紙上用火燒烤，讓其溶化起煙霧
    ，再吸食所產生之煙霧之方式，連續施用第二級毒品安非他
    命多次。嗣於93年8 月15日18時50分許，在基隆市○○區○
    ○街二路口處為警查獲。
三、案經基隆市警察局第一分局報請臺灣基隆地方法院檢察署檢
    察官呈請臺灣高等法院檢察署核轉臺灣新竹地方法院檢察署
    檢察官偵查起訴。
    理  由
一、本件被告甲○○所犯為毒品危害防制條例第10條第1 項之施
    用第一級毒品罪及同條第2 項之施用第二級毒品罪，均非死
    刑、無期徒刑、最輕本刑為三年以上有期徒刑之罪，或高等
    法院管轄第一審之案件，被告於本院準備程序進行中，就被
    訴事實為有罪之陳述，經本院合議庭認合於新修正刑事訴訟
    法第273 條之一第1 項之規定，裁定進行簡式審判程序，合
    先敘明。
二、訊據被告甲○○對於右揭時地，以如事實欄所述方式，分別
    連續施用第一級毒品海洛因及連續施用第二級毒品安非他命
    等情均坦承不諱（見本院卷第27頁），且被告於上揭時地為
    警查獲後所採集之尿液經送驗結果，確呈嗎啡陽性反應及甲
    基安非他命陽性反應等情，有基隆市警察局第一分局嫌犯編
    號表及臺灣尖端先進生技醫藥股份有限公司於93年8 月27日
    所出具之濫用藥物檢驗報告各一份在卷足稽（見臺灣基隆地
    方法院檢察署93年度毒偵字第1751號卷第7 、8 頁），足見
    被告所為前開自白，確與事實相符而堪採信。再者，被告前
    曾於87年間因施用第二級毒品安非他命案件，經臺灣基隆地
    方法院檢察署檢察官聲請，而經臺灣基隆地方法院於87年7
    月3 日以87年度毒聲字第95號裁定送勒戒處所觀察、勒戒，
    旋因觀察、勒戒後，因認無繼續施用毒品傾向，由臺灣基隆
    地方法院檢察署檢察官於87年7 月27日以87年度偵字第2629
    號為不起訴處分確定。又於88年間因施用第二級毒品安非他
    命案件，經臺灣基隆地方法院檢察署檢察官聲請，而經臺灣
    基隆地方法院於88年10月14日以88年度毒聲字第2083號裁定
    用毒品傾向，再經臺灣基隆地方法院檢察署檢察官聲請，而
    經臺灣基隆地方法院於88年11月1 日以88年度毒聲字第2237
    號裁定令入戒治處所施以強制戒治一年。其此部分施用第二
    級毒品安非他命之犯行，並經臺灣基隆地方法院檢察署檢察
    官起訴，而經臺灣基隆地方法院基隆簡易庭於88年12月20日
    以88年度基簡字第977 號刑事簡易判決判處有期徒刑六月，
    於89年1 月31日確定。至其強制戒治部分，因執行屆滿三月
    且成效評定合格，復經臺灣基隆地方法院檢察署檢察官聲請
    ，而經臺灣基隆地方法院於89年3 月8 日以89 年 度毒聲字
    第596 號裁定停止戒治，所餘戒治期間交付保護管束，並於
    89年3 月23日出所，保護管束期間原至89年11月7 日期滿。
    嗣其因於保護管束期間，又施用第一級毒品及第二級毒品，
    違反保護管束期間應遵守事項情節重大，而經臺灣基隆地方
    法院檢察署檢察官聲請，而經臺灣基隆地方法院於89年6 月
    5 日以89年度毒聲字第1075號裁定撤銷停止戒治，令入戒治
    處所施以強制戒治，於91年5 月15日執行期滿。至其此部分
    施用第一級毒品及第二級毒品犯行，並經臺灣桃園地方法院
    檢察署檢察官起訴，而經臺灣桃園地方法院於91 年2月18日
    以91年度訴字第11號刑事判決判處施用第一級毒品部分有期
    徒刑1 年，施用第二級毒品部分有期徒刑9 月，應執行有期
    徒刑1 年7 月，於91年4 月15日確定等情，亦有法務部全國
    檢察官線上查詢刑案人犯在監所最新資料表、臺灣新竹地方
    法院檢察署刑案資料查註紀錄表、全國施用毒品案件紀錄表
    、受觀察勒戒人毒品及前科紀錄簡列表、臺灣桃園地方法院
    檢察署90年度毒偵字第3930號起訴書、臺灣桃園地方法院91
    年度訴字第11號刑事判決及臺灣高等法院被告全國前案紀錄
    表各一份等在卷足憑（見臺灣新竹地方法院檢察署93年度毒
    偵字第1334號卷第2、3、6 至8 、10至12、18至21頁、本院
    卷第4 至6 、9 至11、13、14、18、19頁）。綜上，本案事
    證已臻明確，被告於前案強制戒治處分執行完畢五年內再犯
    連續施用第一級毒品海洛因及連續施用第二級毒品安非他命
    之犯行洵堪認定，應予依法論科。
三、按海洛因及安非他命分屬毒品危害防制條例第2 條第2 項第
    1 款所列之第一級毒品及第2 款所列之第二級毒品，核被告
    甲○○所為，係分別犯毒品危害防制條例第10條第1 項之施
    用第一級毒品罪及同條例第10條第2 項之施用第二級毒品罪
    。至其持有第一級毒品海洛因、第二級毒品安非他命後，分
    別進而施用，其持有第一級毒品及第二級毒品之低度行為，
    應分別為施用之高度行為所吸收，爰不另論其持有第一級毒
    品及第二級毒品罪。又被告所為先後二次施用第一級毒品海
    洛因及先後多次施用第二級毒品安非他命犯行，均時間緊接
    ，犯罪構成要件相同，顯均係基於概括犯意而為，各為連續
    犯，爰依刑法第56條連續犯之規定，各論以一施用第一級毒
    品罪及一施用第二級毒品罪處斷，並分別加重其刑。又其所
    犯前開二罪，罪名不同，犯意各別，行為互殊，應予分論併
    罰。爰審酌被告曾因施用毒品而歷經二次觀察、勒戒及一次
    強制戒治，猶不知悔悟，卻再犯本案，顯然自制力薄弱，本
    案施用毒品時間長短、次數、犯罪手段、情節、所生危害，
    及被告所為係戕害自身身心健康，犯後尚能坦承犯行，態度
    良好等一切情狀，分別量處如主文所示之刑，並定應執行刑
    ，以資懲儆。
據上論斷，應依刑事訴訟法第273 條之一第1 項、第299 條第1
項前段，毒品危害防制條例第10條第1 項、第2 項，刑法第11條
前段、第56條、第51條第5 款，判決如主文。
本案經檢察官林李嘉到庭執行職務。
中　　華　　民　　國　　94　　年　　1 　　月　　14　　日
                  刑事第五庭    法　官　楊惠芬
以上正本證明與原本無異。
如不服本判決，應於判決送達後十日內向本院提出上訴狀 (應附
繕本 )，上訴於臺灣高等法院。
中　　華　　民　　國　　94　　年　　1 　　月　　17　　日
                                書記官  汪淑菁
毒品危害防制條例第10條第1 項、第2 項：
施用第一級毒品者，處六月以上五年以下有期徒刑。
施用第二級毒品者，處三年以下有期徒刑。
